臺灣高等法院高雄分院刑事判決
111年度金上訴字第5號
上  訴  人  
即  被  告  蔡仁欽



            賴嘉誠



上列上訴人因詐欺等案件，不服臺灣高雄地方法院110年度金訴
字第67號，中華民國110年10月29日第一審判決（起訴案號：臺
灣高雄地方檢察署109年度偵字第10043號、109年度偵字第14068
號、109年度偵字第19167號），提起上訴，本院判決如下：
    主  文
原判決關於乙○○、丙○○部分撤銷。
乙○○犯三人以上共同冒用公務員名義詐欺取財罪，處有期徒刑
壹年壹月。
丙○○犯三人以上共同冒用公務員名義詐欺取財罪，處有期徒刑
壹年。緩刑參年，並應履行如附件所示之賠償。
    事  實
一、丙○○、乙○○、田岳文（原審判決後，未提起上訴而確定）於
    民國109年3月間均明知陳芋宏（檢察官另案偵辦中）、彭皓
    文（所涉犯行由原審另案審理中）及真實姓名年籍不詳、綽
    號「貔貅」之成年男子等人所屬之詐騙集團（下稱本案詐欺
    集團）係以實施詐術為手段，具有「持續性」、「牟利性」
    及有「結構性」之詐欺犯罪組織，仍透過陳芋宏之介紹，基
    於參與犯罪組織之犯意加入本案詐欺集團；並與陳芋宏、彭
    皓文及真實姓名年籍不詳、綽號「貔貅」之成年男子等人所
    屬詐欺集團成員，共同意圖為自己不法之所有，基於冒用公
    務員名義、三人以上共犯詐欺之犯意聯絡，約定由田岳文擔
    任一線面交及提款車手、彭皓文擔任監控車手、丙○○擔任一
    線提款車手、陳芋宏及乙○○擔任一線提款車手兼車手頭，渠
    等5人並於109年3月4日分乘車牌號碼000-0000號、ABY-5139
    號自用小客車南下高雄，而為以下之犯行：
  ㈠不詳詐欺集團成員先於109年3月4日上午10時許，以內政部警
    政署165反詐騙諮詢專線人員之名義，撥打電話予甲○○，訛
    稱：因涉及刑事案件，需要提供提款卡作為證物云云，致甲○○陷於錯誤，而準備如附表一所示帳戶之提款卡。彭皓文再
    駕駛車牌號碼000- 0000號自用小客車，搭載田岳文前往甲○○位於高雄市○○區○○街0巷00號7樓之4 之住處，並由田岳文
    以高雄地方法院公證處黃專員之名義，向甲○○拿取上開提款
    卡及提款卡密碼，並於得手後交付予彭皓文。彭皓文再駕駛
    上開車輛前往高雄市○鎮區○○○路000號「新光三越」百貨公
    司與丙○○、乙○○、陳芋宏等人會合。
  ㈡丙○○、乙○○、田岳文、陳芋宏、彭皓文等5人於上開百貨公司
    集合後，由陳芋宏將如附表一所示之提款卡分由眾人進行提
    領，丙○○、乙○○、田岳文、陳芋宏再分別於附表二所示之時
    間、地點，提領如附表二所示之款項，並交付予如附表二所
    示之人。丙○○、乙○○、田岳文並因而取得如附表三所示之酬
    勞。
二、經甲○○訴由高雄市政府警察局苓雅分局報告臺灣高雄地方檢
    察署（下稱高雄地檢署）檢察官偵查起訴。
    理  由
壹、程序部分
　㈠按被告以外之人於審判外之言詞或書面陳述，除法律有規定
    者外，不得作為證據，刑事訴訟法第159條第1項定有明文。
    又被告以外之人於審判外之陳述，雖不符刑事訴訟法第159 
    條之1至第159條之4之規定，而經當事人於審判程序同意作
    為證據，法院審酌該言詞陳述或書面陳述作成時之情況，認
    為適當者，亦得為證據；當事人、代理人或辯護人於法院調
    查證據時，知有同法第159條第1項不得為證據之情形，而未
    於言詞辯論終結前聲明異議者，視為有前項之同意，刑事訴
    訟法第159條之5亦有明定。查檢察官、上訴人即被告乙○○於
    本院行準備程序時，對本判決以下引用具傳聞性質之審判外
    供述證據，均同意有證據能力（見本院卷第113頁），且迄
    於言詞辯論終結前均未聲明異議。本院審酌各該傳聞證據作
    成時之情況，均與本件待證事實具有關聯性，且查無證據足
    以證明言詞陳述之傳聞證據部分，陳述人有受外在干擾、不
    法取供或違反其自由意志而陳述之情形；書面陳述之傳聞證
    據部分，亦無遭變造或偽造之情事；衡酌各該傳聞證據，作
    為本案之證據亦屬適當，自均得為證據，而有證據能力。
  ㈡本件被告丙○○所犯係非為死刑、無期徒刑、最輕本刑為3年以
    上有期徒刑之罪或高等法院管轄之第一審案件，而於審理程
    序進行中，被告丙○○就被訴事實為有罪之陳述，經審判長告
    知簡式審判程序之旨，並聽取當事人之意見後，合議庭裁定
    進行簡式審判程序，是本案之證據調查，依刑事訴訟法第27
    3條之2規定，不受同法第159條第1項、第161條之2、第161
    條之3、第163條之1及第164條至第170條規定之限制。
  ㈢按組織犯罪防制條例第12條第1項中段規定：「訊問證人之筆
    錄，以在檢察官或法官面前作成，並經踐行刑事訴訟法所定
    訊問證人之程序者為限，始得採為證據。」本案關於證人甲○○、謝俊鳳之警詢筆錄，既非在檢察官或法官面前作成，依
    上開規定，自不得採為被告乙○○、丙○○犯組織犯罪防制條例
    罪名之證據，是本判決所引用證人甲○○、謝俊鳳之警詢筆錄
    ，僅於認定被告乙○○、丙○○犯加重詐欺罪、洗錢罪部分具有
    證據能力，先予指明。
貳、實體部分
一、認定事實所憑證據及理由
　  訊據被告乙○○、丙○○對於上開事實，於警詢及偵審中均坦白
    承認（見警一卷第17-28、67-77、99-108頁、偵一卷第17-1
    9、54-55、59、60、67-70、79-83頁、聲羈一卷第24-26頁
    、聲羈二卷第28-31頁、偵三卷第173-177頁、原審院卷第29
    7、394頁、本院卷第113頁、第209頁），且經證人甲○○、謝
    俊鳳於警詢證述明確，並有被告乙○○指認犯罪嫌疑人紀錄表
    （警一卷第141-147頁、警二卷第19-23頁；警一卷第29-31
    頁）、高雄市政府警察局苓雅分局搜索、扣押筆錄、扣押物
    品目錄表、扣押物品收據（警二卷第29-41頁；警一卷第35-
    41頁）、扣押物品照片（警二卷第53頁）、自願受搜索同意
    書、高雄市政府警察局苓雅分局搜索、扣押筆錄、扣押物品
    目錄表、扣押物品收據（警二卷第43-51頁；警一卷第43-51
    頁）、扣押物品照片（警一卷第55頁）被告乙○○指認上游照
    片（偵三卷第185頁）、被告田岳文指認犯罪嫌疑人紀錄表
    （警一卷第79-81頁）、被告丙○○指認犯罪嫌疑人紀錄表（
    警一卷第109-111頁；警三卷第19-21 頁）、高雄市政府警
    察局苓雅分局搜索、扣押筆錄、扣押物品目錄表、扣押物品
    收據（警一卷第117-123頁；警三卷第29-35頁）、內政部警
    政署反詐騙諮詢專線紀錄表、受理各類案件紀錄表（警一卷
    第149-150、165頁）、高雄銀行存摺封面及交易明細影本（
    警一卷第151頁；警二卷第131頁）、高雄三信銀行存摺封面
    及交易明細影本（警一卷第153頁；警二卷第133）、元大銀
    行存摺封面及交易明細影本（警一卷第155 頁；警二卷第13
    5頁）、國泰世華銀行存摺封面及交易明細影本（警一卷第1
    57頁；警二卷第137頁）、中國信託銀行存摺封面及交易明
    細影本（警一卷第159頁；警二卷第139頁）、台北富邦銀行
    存摺封面及交易明細影本（警一卷第161頁；警二卷第141頁
    ）、華南商業銀行存摺影本（警一卷第163 頁；警二卷第14
    3頁）、監視器影像擷圖53張（警一卷第169-223頁；警二卷
    第57-111頁）、高雄銀行九如分行109年9月28日高銀九密字
    第1090000092號函暨附件交易查詢清單（偵三卷第59-61頁
    ）、中國信託商業銀行股份有限公司109年10月5日中信銀字
    第109224839245025號函暨附件存款交易明細（偵三卷第69-
    73頁）、元大商業銀行股份有限公司109年10月12日元銀字
    第1090011758號函暨附件客戶往來交易明細（偵三卷第77-7
    9頁）、國泰世華商業銀行存匯作業管理部109年10月6日國
    世存匯作業字第1090147594號函暨附件交易明細表（偵三卷
    第83-85頁）、高雄市第三信用合作社109年10月23日高三信
    社祕文字第2162號函暨附件存款往來交易明細查詢（偵三卷
    第89-91頁）、台北富邦商業銀行股份有限公司三民分行109
    年10月7日北富銀三民字第1090000041號函暨附件交易明細
    表（偵三卷第95-97頁）、華南商業銀行股份有限公司109年
    9月25日營清字第1090027346號函暨附件存款往來明細表（
    偵三卷第101-103頁）等件在卷可憑，足認被告乙○○、丙○○
    前揭任意性自白與事實相符，堪予採信。從而，本案事證明
    確，被告乙○○、丙○○上開犯行，洵堪認定，應依法論科。
二、論罪說明
  ㈠按組織犯罪防制條例所稱之犯罪組織，係指三人以上，以實
    施強暴、脅迫、詐欺、恐嚇為手段或最重本刑逾5年有期徒
    刑之罪，所組成具有持續性及牟利性之有結構性組織；而所
    稱有結構性組織，係指非為立即實施犯罪而隨意組成，不以
    具有名稱、規約、儀式、固定處所、成員持續參與或分工明
    確為必要，組織犯罪防制條例第2條第1、2項分別定有明文
    。依被告所參與之組織，成員均係以詐騙他人金錢獲取不法
    所得為目的，分別負責撥打電話或上下聯繫、指派工作或擔
    任車手收取贓款等行為，堪認被告所參與者，係透過縝密之
    計畫與分工，成員彼此相互配合，由多數人所組成之於一定
    期間內存續以實施詐欺為手段而牟利之具有完善結構之組織
    ，其屬三人以上，以實施詐術為手段，所組成之具有持續性
    及牟利性之有結構性組織之犯罪組織之事實，堪以認定。查
    被告乙○○、丙○○在本案犯罪組織中僅擔任車手工作，且被告
    乙○○參與本案綽號「貔貅」所屬之本案詐欺集團，與先前經
    論罪科刑之犯罪組織不同，經其自承在卷（見原審院卷第27
    3頁），並有臺灣臺中地方法院109年度金訴字第395號判決
    可參（見原審院卷第175-185頁），本院自得加以審判，是
    被告乙○○、丙○○僅參與本案詐欺集團，而非發起、主持、操
    縱或指揮該犯罪組織之人，足堪認定。
  ㈡另洗錢防制法第15條之特殊洗錢罪，係在無法證明前置犯罪
    之特定不法所得，而未能依洗錢防制法第14條之一般洗錢罪
    論處時，始予適用。過去實務認為，行為人對犯特定犯罪所
    得之財物或利益作直接使用或消費之處分行為，或僅將自己
    犯罪所得財物交予其他共同正犯，祇屬犯罪後處分贓物之行
    為，非本條例所規範之洗錢行為，惟依新法規定，倘行為人
    意圖掩飾或隱匿特定犯罪所得來源，而將特定犯罪所得直接
    消費處分，甚或交予其他共同正犯予以隱匿，或由共同正犯
    以虛假交易外觀掩飾不法金流移動，即難認僅單純犯罪後處
    分贓物之行為，應仍構成新法第2條第1或2款之洗錢行為（
    最高法院108年度台上字第1744號、108年度台上字第3086號
    判決意旨參照）。刑法第339條之4第1項之加重詐欺取財罪
    為法定刑1年以上7年以下有期徒刑之罪，屬洗錢防制法第3
    條第1款所規定之特定犯罪。被告乙○○、丙○○擔任車手領取
    詐欺款項後轉交上繳給其他真實姓名年籍不詳之詐欺集團成
    員工作，可證被告乙○○、丙○○及其所屬詐欺集團刻意以複雜
    、迂迴之流程而收取、交付詐欺贓款，其目的無非在使檢警
    機關不易追緝，及掩飾、隱匿犯罪所得去向，以求終局取得
    詐欺之犯罪所得，客觀上已製造金流斷點、主觀上更有掩飾
    、隱匿犯罪所得之意，自非單純處分贓物可以比擬，洵屬洗
    錢防制法第2條第1款、第2款所稱之洗錢行為。
  ㈢核被告乙○○、丙○○所為，均係犯組織犯罪防制條例第3 條第l
    項後段之參與犯罪組織罪、刑法第339條之4第1項第1 款、
    第2款之三人以上共同冒用公務員名義詐欺取財罪、洗錢防
    制法第14條第1項之一般洗錢罪。
  ㈣再按共同實行犯罪行為之人，在合同意思範圍以內，各自分
    擔犯罪行為之一部，相互利用他人之行為，以達其犯罪之目
    的者，即應對於全部所發生之結果，共同負責，不問犯罪動
    機起於何人，亦不必每一階段犯行，均經參與。又關於犯意
    聯絡，不限於事前有所協議，其於行為當時，基於相互之認
    識，以共同犯罪之意思參與者，亦無礙於共同正犯之成立。
    且數共同正犯之間，原不以直接發生犯意聯絡者為限，即有
    間接之聯絡者，亦包括在內（最高法院98年度台上字第4384
    號、98年度台上字第713號判決意旨參照）。而在詐騙集團
    中從事詐騙所得款項之領款行為，係參與犯罪行為之實行，
    而非單純於該詐欺集團犯罪行為完成後，予以助力，縱未參
    與事前之謀議及事中之詐騙行為，仍應成立共同正犯，而非
    刑法上不罰之「事後幫助」或單純之幫助犯（最高法院100
    年度台上字第2833號、95年度台上字第2383號判決均同此結
    論）。被告乙○○、丙○○雖未親自參與撥打電話傳遞詐欺訊息
    等行為，然渠等擔任車手工作，顯見被告乙○○、丙○○與田岳
    文、另案之陳芋宏、彭皓文、「貔貅」及其他詐欺集團成員
    間皆有犯意聯絡及行為分擔，則被告乙○○、丙○○所為既屬該
    詐欺集團犯罪歷程不可或缺之重要環節，足認渠等均係以自
    己犯罪之意思而參與本案，自應就其所參與犯行所生之全部
    犯罪結果共同負責。被告乙○○、丙○○就其所犯三人以上共同
    冒用公務員名義詐欺取財、一般洗錢等犯行，與田岳文、陳
    芋宏、彭皓文、「貔貅」及其他真實姓名年籍不詳之詐欺集
    團成員等人有犯意聯絡及行為分擔，應論以共同正犯。
  ㈤被告乙○○、丙○○以一行為觸犯前開數罪，應依刑法第55條前
    段規定，從一重之三人以上共同冒用公務員名義詐欺取財罪
    處斷。
  ㈥犯洗錢防制法第14、15條之罪，在偵查或審判中自白者，減
    輕其刑，洗錢防制法第16條第2項有所明定。查被告乙○○、
    丙○○於偵查及審理時就一般洗錢罪均已坦承在卷，固合於上
    開減刑規定，惟其等所犯一般洗錢罪係屬想像競合犯其中之
    輕罪，雖因想像競合犯之關係而從一重之三人以上共同詐欺
    取財罪處斷，仍應由本院於依刑法第57條規定量刑時，審酌
    上開輕罪之減輕其刑事由，作為被告量刑之有利因子。
三、上訴論斷
　㈠原審據以論處被告罪刑，固非無見。惟查：
　1.刑事審判旨在實現刑罰權之分配正義，故法院對於有罪被告
    之科刑，依刑法第57條明定科刑時，應以行為人之責任為基
    礎，並審酌一切情狀，尤應注意該條所列10款事項，以為科
    刑輕重之標準。被告乙○○、丙○○於本院已與被害人甲○○達成
    調解，其中被告乙○○已依調解內容，清償新台幣（下同）11
    萬2850元完畢；被告丙○○則持續依附件所示調解內容，按期
    給付調解款項，目前已於111年4月14日、5月16日各給付1萬
    5,000元予被害人等情，有本院調解筆錄、被害人陳報書狀
    所附和解清償證明書等件在卷可參（本院卷第167頁、第231
    至233頁），堪信被告2人事後已積極填補犯罪所生損害。原
    審未及審酌至此而為刑之量定，難謂合適。
　2.刑法關於刑罰之裁量以罪責原則（或稱罪刑相當原則）為基
    礎，即刑罰之輕重應與行為人罪責之嚴重性（行為不法、結
    果不法、罪責）相呼應，共同正犯彼此間之生活背景、品行
    不一，犯罪動機不同，於犯罪實行過程中，角色分工及參與
    程度亦有歧異，是於裁判時自應審酌各共犯間行為不法內涵
    之不同程度而為妥適量刑。本案被告乙○○、丙○○均為一線車
    手，其中被告乙○○尚擔任車手頭角色，並分持不同銀行提款
    卡，自被害人帳戶提領4,400元及2,800元（即附表二編號3
    、4犯行），復曾收取同案被告田岳文提領之款項（即附表
    二編號1犯行），並因參與本案犯行獲取1萬2,200元報酬，
    相較之下被告丙○○僅自被害人帳戶提領600元，並獲取5,000
    元報酬，兩者犯罪情節顯屬有別，獲利亦有不同，原判決均
    各量處有期徒刑1年2月，不免輕重失衡，難謂妥適。
　3.司法院於110年12月10日以釋字第812號作成解釋，以：106
    年4月19日修正公布之組織犯罪防制條例第3條第3項規定：
    「犯第1項之罪者，應於刑之執行前，令入勞動場所，強制
    工作，其期間為3年。」（嗣107年1月3日修正公布第3條，
    但本項並未修正）就受處分人之人身自由所為限制，違反憲
    法比例原則及憲法明顯區隔原則之要求，與憲法第8條保障
    人身自由之意旨不符，應自本解釋公布之日起失其效力。既
    組織犯罪防制條例第3條第3項強制工作之規定已失其法律上
    效力，自無庸對被告宣告強制工作，法院亦無裁量權限，原
    審就此部分未及審酌，裁量被告2人不許宣告強制工作，亦
    有不當。被告2人上訴意旨認原判決量刑不當，為有理由，
    且原判決亦有上開瑕疵，自應由本院將原判決撤銷改判。
　4.被告2人已與被害人達成和解，並支付超過其犯罪所得之部
    分賠償金額，業如前述，原判決對其等犯罪所得諭知沒收，
    亦有過苛。
  ㈡爰以行為人之責任為基礎，審酌被告乙○○、丙○○正值青年，
    卻不思付出自身勞力或技藝，循合法途徑獲取財物，竟參與
    犯罪組織而為本案加重詐欺取財及洗錢犯行，造成被害人受
    有如附表二所示財產損失，價值觀念偏差，實有不該；惟念
    及被告2人擔任車手提領款項工作，並未實際參與詐術實施
    ，在整體犯罪計畫之中，係依指示提領詐欺集團詐得款項之
    次要、末端角色，其介入程度及犯罪情節，相較於主要之籌
    劃者、主事者或實行詐騙者，參與犯罪之程度應屬較輕，又
    其2人於偵、審程序均坦承犯行，合於洗錢防制法第16條第2
    項規定，依法就洗錢犯行得減輕之，犯後復與被害人達成調
    解，其中被告乙○○已依調解內容賠償完畢，被告丙○○則仍按
    期清償當中，業如前述，另考量被告乙○○於本案擔任車手頭
    角色，被告丙○○則為單純車手，其2人收取詐欺款項不同，
    獲取報酬亦有差別之行為分擔程度；兼衡被告乙○○於原審審
    理中自述高中肄業之教育程度、從事服務業、離婚、育有一
    名未成年子女之生活狀況；被告丙○○於原審及本院審理中自
    述國中畢業之教育程度、目前在KTV擔任服務生工作、每月
    收入約3萬5,000元、未婚、獨居，未有人須要扶養生活狀況
    等一切情狀，分別量處如主文第1項至第3項所示之刑。
  ㈢被告丙○○前未曾因故意犯罪受有期徒刑以上刑之宣告，有臺
    灣高等法院被告前案紀錄表可佐（本院卷第189至191頁），
    茲念其法治觀念不足、一時貪婪而犯下本案，但於本案審理
    中終能坦承犯行，且其僅擔任提款車手，並已與被害人達成
    調解，目前已賠償部分損害，尚可期待其日後仍能端正品行
    、謹慎行事，並可信其歷此偵審程序與科刑之教訓，當知警
    惕戒慎而無再犯之虞。又考量被告年紀、個人條件及家庭生
    活狀況，倘逕令其入監服刑，對其往後人生恐將造成重大影
    響，故如予以適當之處分，較入監服刑應更能達教化之目的
    ，是本院認被告所受宣告之刑以暫不執行為適當，爰宣告緩
    刑3年，以啟自新。另為促使被告確實履行其賠償被害人之
    承諾，不致因受緩刑宣告而心存僥倖，爰依刑法第74條第2
    項第3款規定，將上開調解筆錄內容，引為被告應支付被害
    人之損害賠償，命被告丙○○應履行如附件所示之事項，資以
    兼顧被害人之權益。再者，依刑法第75條之1第1 項第4款規
    定，被告丙○○如違反本院所定應履行如附件所示之事項，且
    情節重大，足認原宣告緩刑難收其預期效果，而有執行刑罰
    之必要者，得撤銷其緩刑之宣告。另被告乙○○於109年間因
    詐欺案件，經法院判處應執行有期徒刑1年2月確定，有其前
    案紀錄表可參（本院卷第193頁），其於5年內有因故意犯罪
    受有期徒刑以上刑之宣告，自不符得宣告緩刑之要件，併此
    敘明。
  ㈣沒收
  1.按犯罪所得，屬於犯罪行為人者，沒收之，於全部或一部不
    能沒收或不宜執行沒收時，追徵其價額；犯罪所得已實際合
    法發還被害人者，不予宣告沒收或追徵，刑法第38條之1 第
    1項前段、第3項、第5項定有明文。宣告前二條（即刑法第3
    8條、第38條之1）之沒收或追徵，有過苛之虞，得不宣告或
    酌減之，刑法第38條之2第2項亦定有明文。又所謂「有過苛
    之虞」，應依比例原則斟酌之。倘犯罪被害人或其權利受讓
    者已居於隨時可取回犯罪所得之地位，若仍對犯罪行為人宣
    告沒收、追徵，反將使犯罪行為人居於重複受追索之不利地
    位，甚至不利於犯罪被害人或其權利受讓者實際對犯罪行為
    人追索受償時，應有前開過苛條款之適用。查被告乙○○、丙○○本案犯罪所得，分別如附表三各編號所示，其餘均已上繳
    其他詐騙集團成員等節，業據其等供承在卷（見原審院卷第
    273頁），本應就其等如附表三所示犯罪所得予以宣告沒收
    ，惟因其2人於本院審理中，與被害人成立調解，並已賠償
    超過自己犯罪所得之和解金額等情，業如前述，此時若仍就
    被告2人犯罪所得宣告沒收或追徵其價額，對於其等恐有重
    複追索而屬過苛，爰依刑法第38條之2第2項規定，不予宣告
    沒收或追徵價額。
　2.至於扣案被告乙○○持有之iPhone手機1支（含門號000000000
    0SIM卡1枚、序號000000000000000）、iPhone手機1支（含
    門號0000000000SIM卡1枚，序號：000000000000000、00000
    0000000000）、合作金庫提款卡1張（帳戶：0000000000000
    000）、中華郵政金融卡1張（帳戶：0000000000000000）、
    陽信銀行金融卡1張（帳戶：000000000000）、中華郵政金
    融卡1張（帳戶：0000000000000000）、陽信銀行存摺1 本
    （帳號：00000000000）、中華郵政存摺1本（帳戶：000000
    0000000000）、國泰世華金融卡1張（帳戶：0000000000000
    000）。被告丙○○持有之iPhone手機1支（門號：0000000000
    、序號：000000000000000），無證據顯示與本案有何關連
    或供本案犯行所用，爰均不予諭知沒收。　
　㈤被告乙○○經本院合法傳喚，無正當理由不到庭，爰不待其
    陳述，逕為一造辯論判決。
  ㈥同案被告田岳文部分，業經原審判處罪刑確定，自不另論列
    ，附此敘明。
據上論斷，依刑事訴訟法第369 條第1項前段、第364條、第299
條第1項前段、第371條，判決如主文。
本案經檢察官林恒翠提起公訴，檢察官張益昌到庭執行職務。
中　　華　　民　　國　　111 　年　　7 　　月　　27　　日
                  刑事第八庭　　審判長法　官　邱明弘
　　　　　　　　　　　　　　　　　　  法　官　陳松檀
　　　　　　　　　　　　　　　　　 　 法　官　黃宗揚
以上正本證明與原本無異。
如不服本判決應於收受本判決後20日內向本院提出上訴書狀，其
未敘述上訴理由者，並得於提起上訴後20日內向本院補提理由書
狀（均須按他造當事人之人數附繕本）「切勿逕送上級法院」。
中　　華　　民　　國　　111 　年　　7 　　月　　27　　日
　　　　　　　　　　　　　　　　　　　書記官  秦富潔　　

附錄本案論罪科刑法條：
組織犯罪防制條例第3條
發起、主持、操縱或指揮犯罪組織者，處3年以上10年以下有期
徒刑，得併科新臺幣1億元以下罰金；參與者，處6月以上5年以
下有期徒刑，得併科新臺幣1千萬元以下罰金。但參與情節輕微
者，得減輕或免除其刑。
　　
洗錢防制法第14條第1項
有第二條各款所列洗錢行為者，處7年以下有期徒刑，併科新臺
幣5 百萬元以下罰金。

中華民國刑法第339條之4
犯第339條詐欺罪而有下列情形之一者，處1年以上7年以下有期
徒刑，得併科1百萬元以下罰金：
一、冒用政府機關或公務員名義犯之。
二、三人以上共同犯之。
三、以廣播電視、電子通訊、網際網路或其他媒體等傳播工具，
    對公眾散布而犯之。前項之未遂犯罰之。
　　
附件：
本院依刑法第74條第2項第3款規定，命被告應支付被害人之損害賠償（即本院111年度附民移調字第8號於111年3月10日成立之調解筆錄內容）：   被告丙○○願給付原告洪雪花新臺幣（下同）壹拾壹萬貳仟捌佰伍拾元，其給付方法為：自111年4月15日起至111年9月15日止，按月於每月15日前給付壹萬伍仟元。尾款貳萬貳仟捌佰伍拾元於111年10月15日前付清，如有一期未給付，則視為全部到期，前項款項應匯入原告指定之銀行帳戶（戶名、帳號詳調解筆錄所載）。   

附表一：告訴人甲○○交付其名下之帳戶
編號 交付之帳戶 1 高雄銀行000-000000000000號帳戶 2 中國信託銀行000-000000000000號帳戶 3 元大銀行000-00000000000000號帳戶 4 國泰世華銀行000-000000000000號帳戶 5 高雄市第三信用合作社000-00000000000000號帳戶 6 臺北富邦商業銀行000-000000000000號帳戶 7 華南銀行000-000000000000號帳戶 

附表二
編號 提款車手 提款帳戶（均為告訴人甲○○所有） 提款時間（民國） 提款地點 提款金額（新台幣／元） 款項交付對象 1 田岳文 高雄銀行000-000000000000號帳戶 109年3月4日15時許 新光三越百貨公司地下二樓國泰世華 ATM（高雄市○鎮區○○○路 000 號 B2） 124,000元（共8筆） 陳芋宏、乙○○ 2 田岳文 中國信託銀行000-000000000000號帳戶 109年3月4日16時15分至同日16時20分 統一超商中都門市○○○市○○區○○路000 號） 93,000元 田岳文自行留存 3 乙○○ 國泰世華銀行000-000000000000號帳戶 109年3月4日18時50分許 萊爾富便利商店西螺北站店（雲林縣○○鎮0 號） 4,400元 乙○○ 4 乙○○ 元大銀行000-00000000000000號帳戶 109年3月4日18時55分 萊爾富便利商店西螺北站店（雲林縣○○鎮0 號） 2,800元（不含5元手續費）（起訴書誤載為2805元，應予更正） 乙○○ 5（非本案起訴範圍） 陳芋宏 高雄市第三信用合作社000-00000000000000號帳戶 109年3月4日20時55分 中華郵政文心路郵局（台中市○○區○○路○段000 號） 905元 陳芋宏 6 丙○○ 臺北富邦商業銀行000-000000000000號帳戶 109年3月4日20時57分 中華郵政文心路郵局（台中市○○區○○路○段000 號） 600元（不含5元手續費）（起訴書誤載為605元，應予更正） 陳芋宏 

附表三
編號 提款車手 所得報酬（新台幣／元） 1 田岳文 13萬3,000元 2 丙○○ 5,000元 3 乙○○ 1萬2,200元 

《卷宗目錄》 高市警苓分偵字第10970703600 號（警一卷） 高市警苓分偵字第10970703604 號（警二卷） 高市警苓分偵字第10970703615 號（警三卷） 109 年度偵字第10043 號（偵一卷） 109 年度偵字第14068 號（偵二卷） 109 年度偵字第19167 號（偵三卷） 109 年度聲羈字第164 號（聲羈一卷） 109 年度聲羈字第264 號（聲羈二卷） 109 年度偵聲字第211 號（偵聲一卷） 109 年度偵抗字第155 號109 年度偵聲字第266 號（偵聲二卷） 原審109 年度查扣字第1057號 原審110 年度審金訴字第76號 原審110 年度金訴字第67號（原審院卷） 本院111 年度金上訴字第5號（本院卷）